# 原材料检测费用的会计处理

提问人：chu364 时间：2018-03-02 11:14:48
请教一下：生产企业原材料入库前由内部检测部门进行检测，公司认为发生的检测费用为原材料的成本，将检测费用入原材料成本，同时贷计其他应收款--检测费用。月末根据实际工时和成本中心的费率一次性结转其他应收款--检测费用。期末其他应收款--检测费用存在 20 万的借方余额。鉴于其他应收款的核算内容，期末 20 万余额看起来很怪异。 1.这样做账合理吗？ 2.这种检测费用应该怎样做账？
非常感谢

回答人：chenyiwei
此类检测费用属于一般管理费用，不改变存货所处的当前状态和场所，故不属于存货成本的组成部分，应在发生时直接计入管理费用处理。

提问人：chu364 时间：2018-03-03 10:50:48
谢谢陈版主。这种检测费用主要是内部检测部门的人工费，而这种人工费应该已经包括在制造费用或生产成本里了，如果再进管理费用，是不是就重复入账了呢？

回答人：chenyiwei
会计处理中应列入管理费用，不应计入制造费用或生产成本。

提问人：LYBSJS 时间：2019-06-25 20:03:07
陈博士，我对上述情况还有疑问，A企业是拟上市食品企业，对于原材料质量具有较高的要求，设定严格的内部控制，每批货物需要必须通过检验才进行原材料入库。如果检验不合格，不对货物进行签收。 1 、该情况的检测费用是否复核根据存货的初始计量成本中”入库前的挑选整理费用“，“存货所处的当前状态和场所"是否可以起到挑选合格产品改变存货状态的作用，不检测合格不签收，检测费是否可以认为是形成的挑选必要支出。如果符合，是否需要如下处理：材料检测合格，检测费用计入存货价值，不合格产品计入管理费用。 2 、对于生产车间内，对于产成品的检测费用是否计入存货价值还是销售费用也存在疑问。

回答人：chenyiwei
入库前检测费应费用化，因为不论是否验收合格入库都会发生；生产阶段的检验费用可计入生产成本。